【裁判字號】    92,訴,385
【裁判日期】    921001
【裁判案由】    毒品危害防制條例
【裁判全文】
臺灣士林地方法院刑事判決                          九十二年度訴字第三八五號
    公  訴  人  臺灣士林地方法院檢察署檢察官
    被      告  甲○○
右列被告因違反毒品危害防制條例案件，經檢察官提起公訴（九十年度毒偵字第一九
二號），本院合議庭裁定改依簡式審判程序審理，並判決如左：
    主  文
甲○○連續施用第一級毒品，累犯，處有期徒刑玖月，扣案之海洛因壹包（淨重零點
零壹公克）沒收銷燬；又連續施用第一級毒品，累犯，處有期徒壹年，扣案之分裝袋
壹個（內有海洛因殘渣，量微無法秤重）、使用過之注射針筒貳支（內有海洛因殘渣
，量微無法秤重）、海洛因分裝杓壹支及錫箔紙壹張，均沒收，其中分裝袋壹個內之
海洛因殘渣（量微無法秤重）及使用過之注射針筒貳支內之海洛因殘渣（量微無法秤
重）並銷燬。應執行有期徒刑壹年陸月，扣案之海洛因壹包（淨重零點零壹公克）、
分裝袋壹個（內有海洛因殘渣，量微無法秤重）、使用過之注射針筒貳支（內有海洛
因殘渣，量微無法秤重）、海洛因分裝杓壹支及錫箔紙壹張，均沒收，其中海洛因壹
包（淨重零點零壹公克）、分裝袋壹個內之海洛因殘渣（量微無法秤重）及使用過之
注射針筒貳支內之海洛因殘渣（量微無法秤重）並銷燬。
    事  實
一、甲○○前於民國八十三年間，因違反肅清煙毒條例案件，經本院以八十三年訴字
    第七六一號判處有期徒刑五年確定，經入監執行於八十七年六月五日假釋（原縮
    刑假釋期滿日期為八十九年八月十七日），甲○○於假釋期間內，又因施用毒品
    而一犯毒品危害防制條例之罪，經撤銷假釋入監服刑，於九十年七月十七日縮刑
    期滿執行完畢出監。又甲○○上開所犯施用毒品案件，經本院以八十八年毒聲字
    第三○六號裁定送觀察、勒戒後，認有繼續施用毒品之傾向，再由本院以八十八
    年毒聲字第四七四號裁定令入戒治處所施以強制戒治，嗣戒治滿三月，成效評定
    為合格，復由本院裁定停止戒治並交付保護管束，並於八十九年三月四日保護管
    束期滿，而由臺灣士林地方法院檢察署檢察官於八十九年三月十七日，以八十九
    年度戒毒偵字第五六號處分不起訴確定。詎甲○○仍不知悛悔，再為如下犯行：
(一)基於施用第一級毒品海洛因之概括犯意，自九十年九月某日起至九十年十一月二
    十七日某時止，連續在台北市○○區○○街八○巷八號二樓之住處，以針筒注射
    方式，施用第一級毒品海洛因，平均每二日施用一次，為警於九十年十一月二十
    八日上午十時許，在台北市○○區○○街四○號前之騎樓查獲，並當場扣得其所
    有之第一級毒品海洛因一包（淨重‧一公克），並採其尿液送驗，甲○○並
    經本院裁定令入戒治處所施以強制戒治。
(二)九十一年十月二日，甲○○因前開施用毒品案件經裁定停止戒治出所，復另起施
    用第一級毒品海洛因之概括犯意，自出所當日之某時起至九十二年二月二十六日
    下午一時二十分前之某時止，連續在上址住處，以針筒注射方式，施用第一級毒
    品海洛因，平均四、五日施用一次，嗣於九十二年二月二十六日下午一時二十分
    許，因另案通緝而為警在台北市○○區○○街三八巷巷口前逮捕，且當場扣得其
    所有使用過之注射針筒二支、海洛因分裝杓一支、海洛因分裝袋一個及錫箔紙一
    張，並採其尿液送驗。嗣因甲○○之尿液經鑑驗後，均呈毒品陽性反應，始悉上
    情。
二、案經台北市政府警察局萬華分局、台北市政府警察局大同分局分別報告台灣士林
    地方法院檢察署檢察官偵查起訴。
    理  由
一、右揭事實，業據被告甲○○於本院審理時坦白承認，又被告第一次（即九十年十
    一月二十八日）為警查獲時所採尿液，經送臺北市立療養院鑑驗後，結果呈嗎啡
    類（即海洛因代謝物）陽性反應，有該院九十一年十二月二十五日出具之煙毒尿
    液檢驗報告書乙紙在卷可憑（附於九十年度毒偵字第一九二號卷第三九頁），
    又被告當日為警查獲時扣得之白色粉末一包（淨重‧一公克），業經被告自
    承為其所有，經送法務部調查局鑑驗結果，證實內含第一級毒品海洛因成分，亦
    有該局九十年十二月十九日出具之（九）陸（一）第九一九三三號鑑驗
    通知書在卷可稽（附於前開偵卷第三五頁）；又被告第二次（即九十二年二月二
    十六日）為警查獲時所採尿液，經送國防部憲兵司令部刑事鑑識中心鑑驗，結果
    呈嗎啡類（即海洛因代謝物）陽性反應，亦有該中心九十二年六月十八日出具之
    （九二）宇鑑字第七八六一號鑑驗通知書附卷可稽（附於本院刑卷），此外，
    並有被告為警查獲當日扣得之使用過注射針筒二支、分裝袋一只、分裝杓一支及
    錫箔紙一張可憑，並經被告自承上開查獲物品均係其施用海洛因所用之物等語在
    卷，又本院依職權送驗上開注射針筒二支及分裝袋一只，鑑驗結果亦證實內均有
    第一級毒品海洛因成分殘留（因量微均無法秤重），有法務部調查局九十二年八
    月二十二日出具之調科壹字第九二二八六七九號鑑驗通知書乙紙在卷可
    考（附於本院刑卷），堪認被告自白連續施用海洛因犯行，與事實相符，可以採
    信。又被告前因施用毒品案件，經本院裁定送觀察、勒戒後，認有繼續施用毒品
    傾向，再經裁定令入戒治處所施以強制戒治，嗣因戒治期滿，由臺灣士林地方法
    院檢察官於八十九年三月十七日以八十九年度戒毒偵字第五六號不起訴確定，有
    該不起訴處分書及臺灣士林地方法院檢察署刑案資料查註紀錄表在卷可稽，是被
    告於上開不起訴處分確定後五年內，二犯本案施用第一級毒品罪，犯行事證明確
    ，應依法論科。
二、查海洛因係毒品危害防制條例第二條第二項第一款所稱之第一級毒品。核被告甲
    ○○所為如犯罪事實（一）、（二）所載犯行，各係犯毒品危害防制條例第十條
    第一項之施用第一級毒品罪，其持有第一級毒品海洛因進而施用，持有毒品之低
    度行為，應各為施用毒品之高度行為所吸收，均不另論以持有第一級毒品罪。被
    告連續多次施用第一級毒品犯行，時間各自密接，且所犯之罪構成要件相同，顯
    係基於概括犯意為之，各為連續犯，應分別以一罪論，並均依刑法第五十六條之
    規定加重其刑，起訴書雖僅記載被告於九十年十一月十四日下午十一時及自九十
    一年十月某日起至九十二年二月二十六日某時止，施用第一級毒品海洛因之犯行
    ，惟本案被告所犯其餘施用毒品犯行，與起訴犯行間各有連續犯之裁判上一罪關
    係，為起訴效力所及，基於審判不可分原則，本院自應併予審究，併予敘明。又
    被告係先為犯罪事實（一）所載連續施用第一級毒品犯行，經送戒治及停止戒治
    出所後，再犯犯罪事實（二）所載連續施用第一級毒品犯行，自堪認其先後二度
    連續施用第一級毒品犯行係基於個別犯意為之，而應予以分論併罰。又被告曾犯
    如事實欄所示前科犯行，此有臺灣高等法院被告全國前案紀錄表附卷可考，其於
    有期徒刑執行完畢後五年內，再犯本件有期徒刑以上之各罪，各為累犯，應分別
    依刑法第四十七條規定，遞加重其刑。爰審酌被告前曾因施用第一級毒品而先後
    接受觀察、勒戒及強制戒治，竟仍不知悛悔，復一再施用第一級毒品，顯已有成
    癮性，惟念其施用毒品乃戕害自己身心健康，尚未危及他人並其犯罪之動機、目
    的、智識程度等一切情狀，分別量處如主文所示之刑，並依法定應執行之刑，以
    示懲儆。
三、扣案之海洛因一包（淨重‧一公克）、分裝袋一個內之海洛因殘渣（量微無
    法秤重）及使用過之海洛因注射針筒二支內之海洛因殘渣（量微無法秤重），均
    係查獲之第一級毒品，不問是否屬於犯人所有，均應依毒品危害防制條例第十八
    條第一項前段之規定，諭知沒收銷燬。至扣案之分裝袋一個、使用過之海洛因注
    射針筒二支、海洛因分裝杓一支及錫箔紙一張，係被告所有供本案施用海洛因犯
    行所用之物，業據被告供承在卷，依刑法第三十八條第一項第二款之規定，併予
    宣告沒收。
四、末查，被告於九十二年二月二十六日為警查獲時所採尿液，經本院依職權送國防
    部憲兵司令部刑事鑑識中心鑑驗，結果呈甲基安非他命陽性反應，有上開該中心
    九十二年六月十八日出具之（九二）宇鑑字第七八六一號鑑驗通知書附卷可稽
    （附於本院刑卷），且被告為警查獲時扣得之注射針筒一支，經本院依職權送法
    務部調查局鑑驗，結果亦證實含有甲基安非他命成分殘留，有上開該局九十二年
    八月二十二日出具之調科壹字第九二二八六七九號鑑驗通知書乙紙在卷
    可考（附於本院刑卷），是被告是否另涉犯施用第二級毒品安非他命犯行，應由
    檢察官另行偵查，附此敘明。
據上論斷，應依刑事訴訟法第二百七十三條之一第一項、第二百九十九條第一項前段
，毒品危害防制條例第十條第一項、第十八條第一項前段，刑法第十一條、第五十六
條、第四十七條、第五十一條第五款、第三十八條第一項第二款，判決如主文。
本案經檢察官張紜瑋到庭執行職務。
中      華      民      國    九十二    年      十      月      一      日
                                    臺灣士林地方法院刑事第三庭
                                        法  官  吳  祚  丞
右正本證明與原本無異。
如不服本件判決，得自判決送達之日起十日內，向本院提起上訴。
                                        書記官  林  立  原
中      華      民      國    九十二    年      十      月      三     日
附錄本判決論罪科刑依據之法條：
毒品危害防制條例第十條第一項：
  施用第一級毒品者，處六月以上五年以下有期徒刑。
毒品危害防制條例第十八條第一項前段：
  查獲之毒品及專供製造或施用毒品之器具，不問屬於犯人與否，均沒收銷燬之。


司法院資訊處製作；財團法人民間司法改革基金會備份。
